臺灣臺南地方法院交通事件裁定　　100年度交聲字第240號
移送機關　　交通部公路總局臺北區監理所
異議人即
受處分人　　姚佳慧即光之居燈飾.
上列異議人即受處分人因違反道路交通管理處罰條例案件，對於
交通部公路總局臺北區監理所97年12月12日所為之裁決處分（處
分案號：北監自裁字裁00-000000000號）聲明異議，本院裁定如
下：
    主    文
原處分撤銷。
姚佳慧即光之居燈飾電材行不罰。
    理    由
一、原處分意旨略以：異議人即受處分人姚佳慧即光之居燈飾電
    材行（下稱異議人）所有之車牌號碼8T-6812號自用一般小
    客車（下稱系爭車輛），於民國97年3月3日，不依限期參加
    定期檢驗，交通部公路總局臺北區監理所（下稱移送機關）
    依道路交通管理處罰條例第17條第1項之規定，裁處異議人
    罰鍰新臺幣（下同）1,400元，並註銷牌照等語。
二、聲明異議意旨略以：異議人並非使用系爭車輛之人，異議人
    從該車購買至今並無使用該車輛，且不知有他人使用，又未
    有駕駛執照，故不知相關法令，購車時是被他人利用下購買
    ，異議人知識淺薄，當時年紀尚輕，不知被他人利用，所產
    生之罰單及牌照稅、燃料稅，請裁定責任歸屬，異議人不知
    光之居燈飾電材行要讓渡給她，異議人今年過年才知道她是
    光之居燈飾電材行之負責人，為此聲明異議等語。
三、按汽車不依限期參加定期檢驗或臨時檢驗者，處汽車所有人
    新台幣900元以上1,800元以下罰鍰；逾期一個月以上者並吊
    扣其牌照，至檢驗合格後發還，逾期六個月以上者，註銷其
    牌照；道路交通管理處罰條例第17條第1項定有明文。
四、經查：
  (一)本件裁決書，固於98年3月28日予以公示送達在案，有太平
    洋日報1份附卷可參（見本院卷第10頁），惟本件裁決書原
    郵寄為「臺北縣三重市○○街328號」，業據本件裁決書載
    稱在卷（見本院卷第9頁）。惟異議人之營業所在地於92年1
    月21日起，營業所在地即登記於「臺北縣三重市○○路120
    之4號1樓」，此有新北市政府經濟發展局100年8月18日北經
    登字第1001104664函附之異議人商業登記抄本1份附卷可參
    （見本院卷第30頁），與上開裁決書所載之送達地址不符，
    詎移送機關未再就正確送達地址予以查明，逕就舊址為送達
    ，揆諸前開說明，其送達程序要非合法，尚不生合法送達之
    效力，故本件尚無聲明異議逾期之情形，合先敘明。
    。
  (二)系爭車輛係於91年11月29日申請牌照，當時光之居燈飾電材
    行之負責人係邱志青，該商號之負責人於92年3月5日始變更
    為姚佳慧，業據移送機關100年5月30日北監自字第10020163
    13號檢送車籍資料及新北市政府經濟發展局100年8月18日北
    經登字第1001104664函附之異議人商業登記抄本各1份附卷
    可參（見本院卷第19、20頁、第31頁），因此，雖然移送機
    關100年8月24日北監自字第1001010299號函指稱新車新領牌
    照時該行車執照背面會記載「指定檢驗日期」，然新領牌照
    既非姚佳慧辦理，又姚佳慧辯稱其不知成為光之居燈飾電材
    行之負責人一事，因此，姚佳慧是否持有行車執照而得以知
    悉指定檢驗一事，尚有可疑之處。況移送機關以明信片方式
    寄發驗車通知單，該送達地址係「臺北縣三重市○○街328
    號」，該地址亦非異議人變更後之新址即「臺北縣三重市○
    ○路120之4號1樓」，更難期姚佳慧得以知悉系爭車輛之指
    定檢驗日期即將屆至。從而，移送機關以異議人有不依限期
    參加定期檢驗一事，遽對異議人為本件裁處，尚嫌速斷。
  (三)再按違反本條例之行為，自行為成立之日起；行為有連續或
    繼續之狀態者，自行為終了之日起，逾3個月不得舉發，道
    路交通管理處罰條例第90條第1項前段定有明文。查：本件
    違規行為係發生於96年11月29日，其違反道路交通管理處罰
    條例之行為，自行為成立之日起算，迄今顯已逾3個月，依
    上開規定已不得再行舉發。是本件舉發無從發回移送機關另
    重行依法送達而補正其程序，附此敘明。
  (四)又本件係就異議人違反道路交通管理處罰條例之相關規定為
    審理，至於牌照稅及燃料稅並非本件審理範圍之內，異議人
    對此部分若有異議，應另循行政救濟程序辦理；又異議人主
    張異議人不知光之居燈飾電材行要讓渡給她，異議人今年過
    年才知道她是光之居燈飾電材行之負責人等語，此部分所涉
    之民刑事責任，則應由異議人另循相關程序規定主張之，均
    併此敘明。
五、綜上所述，並無證據證明姚佳慧得以知悉系爭車輛之指定檢
    驗日期即將屆至，因此，移送機關以異議人有不依限期參加
    定期檢驗一事，遽對異議人為本件裁處，尚嫌速斷。從而，
    自應由本院裁定將原處分撤銷，並另為異議人不罰之諭知，
    以資適法。
六、據上論斷，應依道路交通管理處罰條例第87條第2項、道路
    交通事件處理辦法第19條前段，裁定如主文。
中    華    民    國   100    年    8     月    31    日
                      交通法庭  法  官  陳淑勤
以上正本證明與原本無異。
如不服本裁定，應於收受送達後5日內向本院提出抗告狀。（應
附繕本）
                                書記官  謝竣閎
中    華    民    國   100    年    8     月    31    日